【裁判字號】    94,訴,4013
【裁判日期】    950630
【裁判案由】    常業竊盜等
【裁判全文】
臺灣高雄地方法院刑事判決              94年度訴字第4013號
公  訴  人  臺灣高雄地方法院檢察署檢察官
被      告  辛○○
被      告  辰○○
上列被告等因常業竊盜等案件，經檢察官提起公訴（94年度核退
偵字第221 號；94年度偵字第5384、10162 、10670 、16068 、
20483 、21633 號）及移送併案（95年度偵字第9149號），本院
判決如下：
    主  文
辛○○共同犯常業竊盜電線罪，累犯，處有期徒刑參年。
辰○○共同連續犯攜帶兇器竊盜罪，累犯，處有期徒刑拾月。
    事  實
一、辛○○前於民國90年間因搶奪案件，經本院以90年度訴字第
    2442號判處有期徒刑1 年2 月確定，於92年11月28日縮短刑
    期假釋出獄，於92年12月28日假釋期滿未經撤銷，視為執行
    完畢，詎不知悔改，竟與丁○○、卯○○、寅○○（另經檢
    察官以94年度核退偵字第221 號為不起訴處分）共同基於意
    圖為自己不法所有常業竊盜之犯意聯絡，於同表編號1~21號
    所載時地，2 人或結夥3 ~4人，持丁○○、寅○○等人所有
    客觀上可供兇器使用之破壞剪、鋼釘等工具，竊取台灣電力
    股份有限公司（下稱台電公司）所有之電纜線。另獨自1 人
    基於上開常業竊盜犯意，於如附表編號25、26號所載時地；
    或與基於竊盜概括犯意之辰○○，於同表編號第22~24,27號
    等所示時地，以同各編號所示之方式，竊取郭陳玉雲、丑○○○、癸○○、乙○○、甲○○等人所有之白鐵製水塔、白
    鐵墓門、蓄水池蓋、香蕉等物，辛○○等人所竊得之財物多
    變賣花用，並賴以維生，而以之為常業。嗣經警先後循線查
    獲，並扣得辛○○之父庚○○所有、供附表編號23號竊盜犯
    行所用之鐵撬1 支。
二、辰○○前於85年間因煙毒案件，經本院以86年訴字第337 號
    判處有期徒刑3 年2 月，於87年12月4 日縮刑假釋出監交付
    保護管束，於89年5 月28日縮刑期滿未經撤銷假釋，視為執
    行完畢，詎仍不知悔改，仍基於意圖為自己不法所有之竊盜
    概括犯意，並與有常業竊盜犯意之辛○○，共同基於上開犯
    意聯絡，於如附表編號22~24 、27號所示之時、地及方式，
    竊取陳玉雲、丑○○○、癸○○、乙○○等人所有之物。
三、案經丑○○○訴由高雄縣政府警察局旗山分局報請臺灣高雄
    地方法院檢察署檢察官偵查起訴及移送併辦（併案報告機關
    ：同上分局）。
    理  由
一、訊據被告辛○○對於附表編號1~21所示與丁○○、寅○○、
    卯○○等人共同竊盜電線等物之事實；於同表編號22~24,27
    號與辰○○共同竊盜白鐵水塔2 個、白鐵墓門1 扇、蓄水池
    蓋1 個、香蕉7 株等物之事實，被告辰○○對附表編號22、
    24所示與被告辛○○之共同竊盜白鐵水塔、蓄水池蓋、香蕉
    等事實，均坦承不諱（本院審理卷2 ，第209 頁），核與證
    人即被害人陳玉雲、丑○○○、癸○○、乙○○、甲○○及
    台電公司代理人丙○○、壬○○，共犯寅○○、李文郎、許
    天福，證人即目擊證人子○○、被告之父庚○○與員警馬世
    榮、陳慶章等人於警詢、偵查或本院審理中陳述情節相符（
    各參見附表所引證據出處，此開被害人、證人及共犯等在警
    詢中陳述或偵查中具結陳述，雖屬被告以外之人於審判外陳
    述，但均經被告於本院審理時同意有證據能力，或係於偵查
    中向檢察官所為陳述，復無顯然不可信情形，依刑事訴訟法
    第159 條之5 第1 項、第159 條之1 第2 項等規定，得採為
    認定渠等犯行之證據）。此外，復有鐵撬1 支扣案，及如附
    表所示之贓物認領收據、現場照片、警卷所附監視錄影帶翻
    拍照片、台電公司台南區營業處94年5 月12日D 台南字第
    094050035 號、同公司鳳山區營業處94年6 月13日D 鳳山市
    字0000-0000 號等函檢附之報案三聯單、失竊現場（調查）
    報告表、證明書等附卷可稽（被告等人於本院審理時同意有
    證據能力，依同法第159 條之5 第1 項之規定，得採為認定
    被告犯罪之證據），亦足佐認被告辛○○行竊電線部分犯行
    。綜合上情，均核與被告辛○○、辰○○自白部分相符，渠
    自白堪以採信。是以，被告辛○○及辰○○等人此部分竊盜
    犯行罪證明確，犯行均堪以認定，應依法論科。另查：
（一）被告辰○○對附表編號23號所示共同竊盜墳墓白鐵門乙節
      事實雖矢口否認，於審理中辯稱：「伊在車內睡覺，不知
      辛○○是去偷竊」等語（本院審理卷2,第153 頁），於偵
      查中則辯稱：「我有去，但我沒有下車偷，是辛○○自己
      下車去偷，我沒有看到他拿工具，辛○○下車說要上廁所
      ，我在車上等，自到有人來，我問辛○○說上完廁所沒，
      辛○○就出來了」等語（94偵10670 卷，第45頁），惟本
      件目睹辛○○本件行竊經過之目擊證人子○○於偵查中結
      稱：「車上女子坐於前乘客座上東張西望查看，當她聽到
      我大叫時，該女子就叫該男子說『有人叫了，快點、快點
      』，該男子就丟下鐵撬，跑到車上開車逃走」等語（94年
      偵字第10670 號卷，第52頁），於本院審理中稱：「辰○○坐在車上一直觀望」等語（本院審理卷2 ，第213 頁）
      ，而被告辰○○亦不否認於辛○○下車時，在辛○○所駕
      上開車內事實，與證人所述相符，堪認被告辰○○於共犯
      辛○○持鐵撬動手拆卸白鐵墓門之際，確有留意附近人車
      動向，以便利辛○○行竊，嗣於遭人發現犯行時，亦即時
      呼喚辛○○收手逃逸，其對本件竊盜犯行有參與把風行為
      分擔，堪予認定。
（二）佐以被告辰○○前開已坦承歷次竊盜事實，被訴情節均係
      與共同被告辛○○駕車同行在車上分擔把風犯行，次數多
      達3 次，被告辰○○對被告本次行竊犯行諉稱全然不知，
      已有可疑，又辛○○竊取白鐵墓門係持自備長達120 公分
      之鐵撬為之，而行竊地點又在車輛停放位置前方，有證人
      偵查中繪製之現場簡圖可參（同偵卷，第56頁），行竊動
      作及贓物至為明顯，而辛○○駕車駛往行竊地點（山區墳
      墓）地處偏僻境，被告辰○○與之同行，卻未置聞問，亦
      與情理未合，故其於偵查、審理中分別辯稱：「辛○○說
      下車去上廁所，我看到有人來，問辛○○上完廁所沒」、
      「僅在車內睡覺」云云，不但前後辯詞矛盾，亦與認定事
      實迥異，應係卸責之詞，不足採信，被告辰○○本次於共
      犯辛○○持鐵撬竊取白鐵墓門時，擔任把工作，而同有竊
      盜犯意聯絡、行為分擔等節，自堪以認定。
二、論罪：
（一）按刑法上之所謂常業犯，係指反覆以實施同種類行為為目
      的之社會活動之職業性犯罪，至於犯罪所得之多寡，是否
      恃此為唯一之謀生職業，則非所問，縱令兼有其他職業，
      仍無礙於該常業犯罪之成立（最高法院85年度台上字第
      510 號判例可資參照）。又刑法上規定之常業犯，只須有
      賴某種犯罪為業之意思，而有事實上之表現為已足，不以
      犯罪時間之長短為認定之標準（最高法院88年度台上字第
      2916號判決、89年度台上字第3284號判決參照）。查被告
      辛○○與丁○○、卯○○、辰○○等人共同竊盜犯行，次
      數計達27件，行竊犯行非少，所竊取台電公司電纜線數量
      大，價值非微，又為賣售贓物變價而屢次竊取有價值之電
      纜線、鐵製器物、香蕉等物，顯有反覆實施同種類竊盜之
      犯罪行為，並於行竊得手後銷贓，得款朋分花用，同據被
      告丁○○、卯○○供述明確在卷（本院審理卷2 ，第97,
      105 頁），以所竊電線數量及價值觀之，渠所分得金額應
      非少，另被告辛○○自述其在家協助務農，因欠債缺錢，
      所以犯案等語（本院審理卷1 ，第63,64 頁），其於犯案
      期間之93年度間復均無其他營業或在職收入，有財政部台
      灣省南區國稅局高雄縣分局95年2 月16日南區國稅高縣二
      字第0950004882號函所示該年度均未辦理綜合所得稅結算
      申報乙節可佐，足認被告辛○○當時並無其他收入來源，
      行竊時間之密接，顯係以行竊所得為其生活主要憑藉，而
      有以此種竊盜謀生之意思，其係以犯竊盜為常業，堪可認
      定。
（二）台電公司係應一般需用供給電能之事業經營者，為電業經
      營者，其所架設之電纜線，係供傳輸電力之用，應屬電業
      法所稱之供電設備無訛；又按刑法第321 條第1 項第3 款
      之攜帶兇器竊盜罪，係以行為人攜帶兇器竊盜為其加重條
      件，此所謂兇器，其種類並無限制，凡客觀上足對人之生
      命、身體、安全構成威脅，具有危險性之兇器均屬之（最
      高法院79年台上字第5253號判例要旨參照）。經查，扣案
      之鐵撬1 支長約120 公分，是鐵製品，有一定之重量，可
      供兇器使用，業經本院當庭勘驗屬實，有勘驗筆錄在卷可
      憑（審理卷2 ，第116 頁），且供被告辛○○、辰○○行
      竊白鐵製墓門片所用，依前開判例見解，應認係兇器。是
      核被告辛○○附表編號1~21號所示竊取台電公司電線行為
      ，係犯電業法第105 條之竊取供電設備罪，與同表其餘各
      次竊盜犯行，應依刑法第322 條論以常業竊盜之包括一罪
      處斷。被告辰○○同表編號22,24 號所示行竊白鐵水塔、
      蓄水池蓋部分所為，係犯刑法第320 條第1 項之竊盜罪；
      同表所示編號23號所示行竊白鐵墓門所為，係犯刑法第
      321 條第2 項、第1 項第3 款之攜帶凶器竊盜未遂罪；同
      表編號27號行竊香蕉部分所為，係犯刑法第321 條第1 項
      第3 款之攜帶凶器竊盜罪。
（三）被告辛○○如附表所示各次常業竊盜行中，與共犯寅○○
      及丁○○間，就同表編號1,2 號所示犯行；被告辛○○與
      丁○○間，就同表編號3~8 、12~18 號犯行；被告辛○○
      、卯○○與丁○○間，就同表所示9~11、19~21 號犯行，
      各有犯意聯絡與行為分擔，均為共同正犯。又被告辛○○
      與被告辰○○間，就同表所示22~24 、27號犯行，亦有竊
      盜之犯意聯絡與行為分擔，均為共同正犯。
（四）被告辰○○先後4 次竊盜犯行，時間緊接，所犯構成要件
      相同罪名，顯係基於概括犯意為之，依刑法第56條之規定
      ，論以情節較重之連續攜帶兇器竊盜一罪，並加重其刑。
      另被告辛○○竊盜電線犯行，並依電業法第105 條規定，
      從刑法之規定加重處斷。
（五）又被告辛○○前因搶奪案件，經法院判處有期徒刑1 年2
      月確定，於92年11月28日縮短刑期假釋出獄，92年12月28
      日假釋期滿未經撤銷，視為執行完畢；被告辰○○於85年
      間因煙毒案件，經本院以86年訴字第337 號判處有期徒刑
      3 年2 月，於87年12月4 日縮刑假釋出監交付保護管束，
      於89年5 月28日縮刑期滿未經撤銷假釋，視為執行完畢等
      節，各有台灣高等法院被告前案紀錄表1 紙附卷可稽，渠
      於有期徒刑執行完畢後5 年內，再犯本件有期徒刑以上之
      罪，均為累犯，依刑法第47條之規定，各加重其刑。又同
      時有2 種以上刑之加重事由，依刑法第70條規定，均遞加
      重其刑。
（六）又被告辛○○、辰○○如附表編號27號所示之竊盜犯行，
      雖未經起訴，惟與本院上開論罪科刑部分間，就辛○○常
      業竊盜犯行及辰○○連續加重盜犯行間，分別具有常業犯
      實質一罪或連續犯裁判上一罪關係，自為起訴效力所及，
      本院自得一併審理。
三、量刑：爰審酌被告辛○○、辰○○均正值盛年，卻不思以合
    法正當途徑賺取所得，竟分別竊取台電公司電線或他人財物
    ，竊盜次數非少，及所竊得之財物價值非微，侵害公共用電
    安全及他人財產法益，又其中不乏持利器竊盜之情形，嚴重
    危害社會治安，行為誠屬不該，惟念被告辛○○於本院審理
    中坦承犯行，被告辰○○坦承部分犯行之態度等一切情狀，
    各量處如主文所示之刑。末按「18歲以上之竊盜犯、贓物犯
    ，有左列情形之一者，得於刑之執行前，令入勞動場所強制
    工作：一、有犯罪之習慣者。二、以犯竊盜罪或贓物罪為常
    業者」，竊盜犯贓物犯保安處分條例第3 條第1 項定有明文
    。惟保安處分中之強制工作，旨在對嚴重職業性犯罪及欠缺
    正確工作觀念或無正常工作因而犯罪者，強制其從事勞動，
    學習一技之長及正確之謀生觀念，使其日後重返社會，能適
    應社會生活。本件被告辛○○固恃竊盜為生，惟其本件行竊
    期間集中於93年5 月中，本件之前復無竊盜或贓物前科，有
    上開前案紀錄表可佐，即無證據證明其係長期職業性慣犯；
    且被告犯後於審理中坦認犯行，態度良好，認有悔意，雖無
    固定工作，但非無正常工作，在無證據證明其欠缺正確工作
    觀念下，自難僅以被告前曾犯罪，即認執行成效不佳，而有
    強制工作之必要，是本院認上開對被告宣告之刑，應足已收
    儆醒之效，尚無依上開規定令其入勞動場所強制工作之必要
    ，附此說明。
四、沒收：至於扣案鐵撬1 支及未扣案之香蕉刀等物，雖係被告
    辛○○持之單獨或與辰○○共同行竊所用之物（如附表編號
    23、25~27 號所示犯行），但被告否認為其所有，稱係其父
    庚○○所有之物（本院審理卷1 第63頁），另查無其他證據
    足資證明上揭物品為被告所有，爰不予宣告沒收。至於被告
    辛○○等人資以行竊電線犯罪所用之破壞剪、鋼釘等工具，
    雖為共犯丁○○、寅○○等所有，然均未扣案，或已經丟棄
    ，經被告丁○○供述在卷（94偵5384號卷第42頁），為免執
    行困難，均不宣告沒收之。
五、被告辛○○、辰○○不另為無罪諭知部分：
（一）公訴意旨另以：
   (1)被告辛○○、辰○○共同基於竊盜之犯意聯絡，於94年5
      月1 日上午6 時20分前某時許，由辛○○駕駛E8-1157 號
      自用小貨車搭載辰○○，至高雄縣美濃鎮○○街月光山隧
      道旁刺桐坑子○○家族墓地後，辛○○即持其父所有、客
      觀上可供兇器使用之鐵撬1 支，下手行竊該墓地白鐵墓門
      1 個，辰○○在車上把風，然僅撬下1 個墓門活葉，並未
      得手，因認被告2 人涉犯攜帶兇器竊盜未遂罪嫌（原起訴
      書附表編號第30號所示事實）。
   (2)又被告辰○○承竊盜之概括犯意，並基於侵入住宅之犯意
      ，於94年5 月25日上午至同月26日上午10時許間某時（無
      法證明係於日沒後、日出前），至高雄縣杉林鄉○○村○○路中學巷10號己○○住宅，未得己○○之同意，自後門
      侵入上址，並竊取己○○所有之電動切中藥材機1 臺，得
      手後，駕駛上開車輛載運前揭機器，至址設屏東縣里港鄉
      中和村中南1 之30號之「高源環保企業行」，以496 元之
      對價販賣予張展銘（張展銘涉犯贓物犯行，另經檢察官偵
      處併辦），因認被告辰○○另涉犯刑法第306 條侵入住宅
      、同法第320 條第1 項竊盜罪嫌等語（原起訴書附表編號
      第32號所示事實）。
（二）按認定犯罪事實應依證據，無證據不得推定其犯罪事實；
      又不能證明被告犯罪者，應諭知無罪之判決，刑事訴訟法
      第154 條第2 項、第301 條第1 項均定有明文。又被告否
      認犯罪事實所持之辯解，縱屬不能成立，仍非有積極證據
      足以證明其犯罪行為，不能遽為有罪之認定（最高法院30
      年上字第1831號判例、同院91年度台上字第2060號判決意
      旨參照）。
（三）公訴人此部分證據分別係以下列事證為其論據：
 （1）行竊墓門部分：證人子○○、共同被告辛○○及辰○○之
      供述，扣案鐵撬、現場照片。
 （2）行竊電動切中藥材機部分：被告辛○○、辰○○、張展銘
     及告訴人己○○之供述，地磅傳票、監視錄影翻拍照片、
     現場照片等物。
（四）訊之被告辛○○堅決否認此部被訴行竊子○○家族墓門之
      事實，其於本院審理中結稱：「94年5 月1 日行竊墓門時
      ，剛動手拆卸1 個墓門活葉後，伊只有撬這1 個墓門而已
      ，即被人發現，因害怕即放棄逃逸，把墓門留下。現場另
      1 個墓門原先就被撬掉了，不是伊所為」等語（本院審理
      卷2 ，第169 頁；94偵10670 卷，第45頁）；被告辰○○
      則辯稱：對辛○○當日行竊白鐵墓門犯行均不知情如前，
      另對行竊電動切中藥材機部分，亦辯稱：「切中藥機是朋
      友綽號『兩光』之人託我去搬的，我借辛○○的車子跟『
      兩光』去搬到回收廠，但不知是『兩光』偷來的」等語（
      本院審理卷1,第92頁；本院審理卷2,第153 頁）。
（五）經查，就被告2 人被訴行竊子○○家族墓門部分，證人子
      ○○於本院審理中結證：「案發前一天人家跟我說我祖墳
      的墓門被撬走，我還沒過去看。當天早上6 時許，看到被
      告2 人開貨車停在土地公廟前面，拿鐵撬撬丑○○○他們
      家的墓門，被撬鐵門上面活葉已被撬下，下面活葉還差1
      個釘子」、「到場時我們家的墓門已經不見了，我直覺認
      定我家墓門也是被告2 人所為，不會有人偷了，因為2 個
      墳墓就在旁邊」等語明確（本院審理卷2,第211~212 頁）
      ，足認其證言所能積極證明者，僅係附表編號23號所示被
      告辛○○等人著手行竊丑○○○家墳鐵門事實，至於證人
      自家祖墳墓門遭竊是否係被告等人所為乙節，證人並未親
      身經歷見聞，其陳述同係被告2 人所為，恐純屬個人臆測
      之詞，復無實際經驗存在，依刑事訴訟法第160 條規定明
      文，此部分應無證據能力，即尚不能僅以2 墳位置相鄰，
      失竊時間相近，即認定係同一行為人行竊自明。此外，公
      訴人所舉扣案鐵撬、現場照片等物，亦只能證明被告辛○○等人有附表編號23號所示竊取丑○○○家族墓門乙節，
      尚不能資以認定其他被訴犯行，此部分被訴事實，尚屬不
      能證明。
（六）再者，就被告辰○○被訴行竊電動切中藥材機部分，被告
      辰○○固未否認有與辛○○載運電動切中藥材機至「高源
      環保企業行」販售予張展銘之事實，核與張展銘於警、偵
      詢中供述被告辰○○於94年5 月26日上午10時許駕駛
      E8-1575 號藍色自小貨車載運上開機器來店出售，經過磅
      後，以新台幣496 元購得乙節相符（94偵16068 卷，第
      12, 34頁），並有地磅傳票、監視錄影翻拍照片為佐，惟
      上開事證頂多只能認被告曾持有贓物，惟持有贓物之原因
      於生活經驗上或因收、侵占遺失物、竊取等方法行為不一
      ，尚難逕行認定被告辰○○係行竊贓物之人。再者，被害
      人己○○對遭人毀壞門窗侵入住宅行竊電動切中藥材機之
      情固證述明確，惟其證言只能證明有遭竊被害事實，並未
      能直接證明行竊之人係被告辰○○，其復稱：「整台機器
      重約100 公斤、外殼重80公斤，我認為1 個女子無法搬得
      動這台機器」等語，而該機器被起獲時雖已遭拆解，惟過
      磅前重量達80公斤，有同開地磅傳票、贓物認領保管單附
      卷可佐（94年偵字第16068 號，第18,19,32頁），衡情度
      理，確無可能僅憑被告辰○○一己之力侵入住宅搬運行竊
      得手，是以，依公訴人所舉事證，尚不足認定被告有行竊
      切中藥材機器之積極證明，另其贓物罪嫌與被訴竊盜罪之
      基本事實不同，亦不得由本院予以變更法予以審理，附此
      敘明。
（七）綜上所述，被告辛○○、辰○○被訴上開2 段事實，公訴
      人所提出之證據，難於達到一般人均不致有所懷疑而得確
      信其為真實之程度。此外，復查無其他證據，資為認定被
      告卯○○此部分行竊犯行，惟因公訴人認此部分與前開起
      訴科刑部分，有連續犯裁判上一罪之關係，故就此部分，
      爰不另為無罪之諭知，併此敘明。
據上論斷，應依刑事訴訟法第299 條第1 項前段，電業法第105
條，刑法第11條前段、第28條、第56條、第321 條第1 項第3 款
、第322 條、第47條、第70條，判決如主文。
本案經檢察官戊○○到庭執行職務。
中    華    民    國    95    年    6     月    30    日
                刑事第14庭  審判長法  官  蔡廣昇
                                  法  官  謝雨真
                                  法  官  林瑋桓
以上正本證明與原本無異。
如不服本判決，應於判決送達後10日內，向本院提出上訴狀。
中    華    民    國    95    年    6     月    30    日
                                  書記官  謝群育
附錄本件論罪科刑法條：
電業法第105 條
竊盜或損壞電桿、電線、變壓器或其他供電設備者，依刑法之規
定從重處斷。
刑法第320條(普通竊盜罪、竊佔罪)
意圖為自己或第三人不法之所有，而竊取他人之動產者，為竊盜
罪  ，處 5 年以下有期徒刑、拘役或 500 元以下罰金。
意圖為自己或第三人不法之利益，而竊佔他人之不動產者，依前
項  之規定處斷。
前二項之未遂犯罰之。
刑法第321條第1項第3款
犯竊盜罪而有左列情形之一者，處6 月以上、5 年以下有期徒刑
：
  三  攜帶兇器而犯之者。
刑法第322條
以犯竊盜罪為常業者，處一年以上七年以下有期徒刑。
附表
  ┌────────────┬──────────┬───────────┐
  │   犯   罪   事   實    │  證  據            │證據出處              │
  ├────────────┼──────────┼───────────┤
  │1號（起訴書附表編號3）  │(一)、證人即同案被告劉│(一)、警卷第18頁反面（20│
  ├────────────┤    旗坪於93年7月12 │    ）。              │
  │時間：93年4月26日前某日 │    日警詢中之證述。│                      │
  │地點：高雄縣旗山鎮大林里│                    │                      │
  │      旗林高幹270右21號 │                    │                      │
  │      電桿              │(二)、證人即同案被告劉│(二)、94核退偵字221偵卷 │
  │方式：辛○○、丁○○、黎│    旗坪於94年5月10 │    第123頁。         │
  │      政揚基於共同竊盜之│    日偵查中之具結證│                      │
  │      犯意聯絡，結夥3 人│    述。            │                      │
  │      ，由辛○○駕駛車牌│                    │                      │
  │      號碼E8-1575 號自用│(三)、證人即同案被告劉│(三)、94核退偵字221偵卷 │
  │      小貨車載送寅○○、│    旗坪於94年6月14 │    第220、222、227頁 │
  │      丁○○至現場，由劉│    日偵查中之具結證│    。                │
  │      旗坪以其所有之腳踏│    述。            │                      │
  │      釘爬上電桿，持其所│                    │                      │
  │      有客觀上可供兇器使│(四)、台電公司鳳山區營│(四)、94核退偵字221偵卷 │
  │      用之破壞剪剪下電纜│    業處94年6月13日D│    第235-349頁；     │
  │      ，辛○○、丁○○負│    鳳山字第9405-014│1.竊取時地器材明細表，│
  │      責把風（結夥3 人攜│    9 號函及所附報案│  參同卷第237頁。     │
  │      帶兇器竊盜）      │    證明書、竊取時地│2.報案證明書，參同卷第│
  │                        │    器材明細表。    │  265頁。             │
  │竊得：台電公司PVC 風雨線│                    │                      │
  │      246 公尺（價值    │                    │                      │
  │      4,551 元）        │                    │                      │
  ├────────────┼──────────┼───────────┤
  │2 號（起訴書附表編號4） │(一)、證人即同案被告劉│(一)、警卷第16頁（11）。│
  ├────────────┤    旗坪於93年7月12 │                      │
  │時間：93年4月29日前某日 │    日警詢中之證述。│                      │
  │地點：高雄縣內門鄉溝坪村│                    │                      │
  │      溝坪幹50號電桿    │(二)、證人即同案被告劉│(二)、94核退偵字221偵卷 │
  │方式：辛○○、丁○○、劉│    旗坪於94年5月10 │    第123頁。         │
  │      旗坪基於共同竊盜之│    日於偵查中之具結│                      │
  │      犯意聯絡，結夥3 人│    證述。          │                      │
  │      ，由辛○○載送劉旗│                    │                      │
  │      坪、丁○○至現場，│(三)、證人即同案被告劉│(三)、94核退偵字221偵卷 │
  │      寅○○以其所有之腳│    旗坪於94年6月14 │    第222、227頁。    │
  │      踏釘爬上電桿，持其│    日偵查中之具結證│                      │
  │      所有之破壞剪剪下電│    述。            │                      │
  │      纜，丁○○、辛○○│                    │                      │
  │      負責把風（結夥3 人│(四)、臺電公司鳳山區營│(四)、94核退偵字221偵卷 │
  │      攜帶兇器竊盜）    │    業處94年6月13日D│    第235-349頁；     │
  │                        │    鳳山字第9405-014│1.竊取時地器材明細表，│
  │竊得：台電公司PVC 風雨線│    9 號函及所附竊取│  參同卷第238頁。     │
  │      144 公尺（價值    │    時地器材明細表、│2.93.04.29日報案證明書│
  │      2,664 元）        │    報案證明書。    │  ，同卷第275頁。     │
  │                        │                    │                      │
  ├────────────┼──────────┼───────────┤
  │3 號（起訴書附表編號5） │(一)、證人即同案被告李│(一)、警0162卷第15-16頁 │
  ├────────────┤    宏洲於94年1月8日│   （5）。            │
  │時間：93年4月間某日     │    警詢中之證述。  │                      │
  │地點：台南縣南化鄉西埔村│                    │                      │
  │      高枝苦苓下5號A1至 │(二)、證人即台電公司台│(二)、94.02.17警訊（警01│
  │      A5號電桿          │    南營業處線路失竊│    62卷第2卷第41頁） │
  │方式：辛○○、丁○○基於│    承辦員丙○○於警│                      │
  │      共同竊盜之犯意聯絡│    詢中之證述。    │                      │
  │      ，由辛○○駕駛上開│                    │                      │
  │      車輛搭載丁○○至現│                    │                      │
  │      場，由丁○○利用其│                    │                      │
  │      所有之鐵支爬上電桿│(三)、被告辛○○於本院│                      │
  │      ，並持其所有客觀上│    審理中之自白。  │                      │
  │      可供兇器使用之鐵剪│                    │                      │
  │      剪下電纜，辛○○負│                    │                      │
  │      責收妥電線（攜帶凶│                    │                      │
  │      器竊盜）          │                    │                      │
  │                        │                    │                      │
  │竊得：台電公司PVC 銅線1 │                    │                      │
  │      批，長度不詳，價值│                    │                      │
  │      6,000元）         │                    │                      │
  ├────────────┼──────────┼───────────┤
  │4 號（起訴書附表編號6） │(一)、證人即同案被告李│(一)、警0162號卷第15頁（│
  ├────────────┤    宏洲於94年1月8日│    6）。             │
  │時間：93年4月間某日     │    警詢中之證述。  │                      │
  │地點：台南縣南化鄉西埔村│                    │                      │
  │      高枝苦苓下8號A1至 │(二)、證人丙○○於警詢│(二)、94.02.17警訊（警01│
  │      A6號電桿          │    中之證述。      │    62卷第41頁）。    │
  │方式：辛○○、丁○○基於│                    │                      │
  │      共同竊盜之犯意聯絡│                    │                      │
  │      ，由辛○○駕駛上開│                    │                      │
  │      車輛搭載丁○○至現│(三)、被告辛○○於本院│                      │
  │      場，由丁○○利用其│    審理中之自白。  │                      │
  │      所有鐵支爬上電桿，│                    │                      │
  │      持其所有客觀上可供│                    │                      │
  │      兇器使用之鐵剪剪下│(四)、電訊 (力)線 路失│警0162卷第94頁。      │
  │      電纜，辛○○負責收│    竊現場調查報告表│                      │
  │      妥電線（攜帶兇器竊│    、受理刑事案件報│警0162卷第95頁。      │
  │      盜）              │    案三聯單        │                      │
  │                        │                    │                      │
  │竊得：台電公司PVC 銅線1 │                    │                      │
  │      批，長度不詳，價值│                    │                      │
  │      17,000元）        │                    │                      │
  ├────────────┼──────────┼───────────┤
  │5 號（起訴書附表編號7） │(一)、證人即同案被告李│(一)、警0162卷第16頁（6 │
  ├────────────┤    宏洲於94年1月8日│）。                  │
  │時間：93年4月間某日     │    警詢中之證述。  │                      │
  │地點：台南縣南化鄉玉山村│                    │                      │
  │      柚子腳高分11之B1電│(二)、證人丙○○於警詢│(二)、94.02.17警訊（警01│
  │      桿                │    中之證述。      │    62卷第2卷第41頁） │
  │方式：辛○○、丁○○基於│                    │                      │
  │      共同竊盜之犯意聯絡│                    │                      │
  │      ，辛○○駕駛上開車│                    │                      │
  │      輛搭載丁○○至現場│(三)、被告辛○○於本院│                      │
  │      ，由丁○○利用其所│    審理中之自白。  │                      │
  │      有之鐵支爬上電桿，│                    │                      │
  │      持其所有客觀上可供│                    │                      │
  │      兇器使用之鐵剪剪下│                    │                      │
  │      電纜，辛○○負責收│                    │                      │
  │      妥電線（攜帶兇器竊│                    │                      │
  │      盜                │                    │                      │
  │                        │                    │                      │
  │竊得：台電公司PVC 銅線1 │                    │                      │
  │      批，長度不詳，價值│                    │                      │
  │      1,500元）         │                    │                      │
  ├────────────┼──────────┼───────────┤
  │6號（起訴書附表編號8）  │(一)、證人即同案被告李│(一)、警0162卷第16頁（7 │
  ├────────────┤    宏洲於94年1月8日│）。                  │
  │時間：93年4月間某日     │    警詢中之證述。  │                      │
  │地點：台南縣南化鄉玉山村│                    │                      │
  │      北關高分194至199號│(二)、證人丙○○於警詢│(二) 、94.02.17警訊（警 │
  │      電桿              │    中之證述。      │   01 62 卷第2 卷第41 │
  │方式：辛○○、丁○○基於│                    │   頁）。             │
  │      共同竊盜之犯意聯絡│                    │                      │
  │      ，由辛○○駕駛上開│                    │                      │
  │      車輛搭載丁○○至現│(三)、被告辛○○於本院│                      │
  │      場，由丁○○利用其│    審理中之自白。  │                      │
  │      所有之鐵支爬上電桿│                    │                      │
  │      ，持其所有之鐵剪剪│                    │                      │
  │      下電纜，由辛○○收│(四)、電訊 (力)線路失 │警0162卷第76頁。      │
  │      妥電線（攜帶兇器竊│    竊現場調查報告表│                      │
  │      盜）              │                    │                      │
  │                        │                    │                      │
  │竊得：台電公司PVC 銅線1 │                    │                      │
  │      批，長度不詳，價值│                    │                      │
  │      12,000元）        │                    │                      │
  ├────────────┼──────────┼───────────┤
  │7號（起訴書附表編號9）  │(一)、證人即同案被告李│(一)、警0162卷第16頁（8 │
  ├────────────┤    宏洲於94年1月8日│）。                  │
  │時間：93年4月間某日     │    警詢中之證述。  │                      │
  │地點：台南縣南化鄉玉山村│                    │                      │
  │      北關高分210至211號│(二)、證人丙○○於警詢│(二)、94.02.17警訊（警01│
  │      電桿              │    中之證述。      │    62卷第2卷第41頁） │
  │方式：辛○○、丁○○基於│                    │                      │
  │      共同竊盜之犯意聯絡│                    │                      │
  │      ，由辛○○駕駛上開│                    │                      │
  │      車輛搭載丁○○至現│(三)、被告辛○○於本院│                      │
  │      場，由丁○○利用其│    審理中之自白。  │                      │
  │      所有之鐵支爬上電桿│                    │                      │
  │      ，持其所有客觀上足│                    │                      │
  │      供兇器使用之鐵剪剪│(四)、電訊(力)線路失竊│警0162卷第76頁。      │
  │      下電纜，由辛○○收│    現場調查報告表  │                      │
  │      妥電線（攜帶兇器竊│                    │                      │
  │      盜）              │                    │                      │
  │                        │                    │                      │
  │竊得：台電公司PVC銅線1  │                    │                      │
  │      批，長度不詳，價值│                    │                      │
  │      4,500元）         │                    │                      │
  ├────────────┼──────────┼───────────┤
  │8號（起訴書附表編號10） │(一)、證人即同案被告李│(一)、警0162卷第16頁（9 │
  ├────────────┤    宏洲於94年1月8日│）。                  │
  │時間：93年5月12日前某日 │    警詢中之證述。  │                      │
  │地點：台南縣南化鄉玉山村│                    │                      │
  │      觀音高分15號B3電桿│                    │                      │
  │      、19號A1電桿      │(二)、證人丙○○於警詢│(二)、94.02.17警訊（警01│
  │方式：辛○○、丁○○基於│    中之證述。      │    62卷第41頁）。    │
  │      共同竊盜之犯意聯絡│                    │                      │
  │      ，辛○○駕駛上開車│                    │                      │
  │      輛搭載丁○○至現場│                    │                      │
  │      ，由丁○○利用其所│(三)、被告辛○○於本院│                      │
  │      有之鐵支爬上電桿，│    審理中之自白。  │                      │
  │      持其所有客觀上可供│                    │                      │
  │      兇器使用之鐵剪剪下│                    │                      │
  │      電纜，由辛○○載送│                    │                      │
  │      電線變賣（攜帶兇器│                    │                      │
  │      竊盜）            │                    │                      │
  │                        │                    │                      │
  │竊得：台電公司PVC 銅線1 │                    │                      │
  │      批，長度不詳，價值│                    │                      │
  │      26,000元）        │                    │                      │
  ├────────────┼──────────┼───────────┤
  │9 號（起訴書附表編號12）│(一)、證人即同案被告李│(一)、警0162卷第15頁（2 │
  ├────────────┤    宏洲於94年1月8日│）。                  │
  │時間：93年5 月16日上午某│    警詢中之證述。  │                      │
  │      時                │                    │                      │
  │地點：台南縣南化鄉西埔村│(二)、被告（即證人）黎│(二)、94.01.27警訊（警01│
  │      產業道路柴湖高分11│    政揚於94年1月27 │    62卷第24、26頁（2 │
  │      B1至B2號電桿      │    日警詢中之自白（│    ））；            │
  │方式：辛○○、丁○○、黎│    證述）及94年10月│    94.10.13偵訊（94核│
  │      政揚基於共同竊盜之│    13日偵查中之具結│    退偵字221偵卷第448│
  │      犯意聯絡，由辛○○│    供述。          │    頁反面）。        │
  │      駕駛上開車輛搭載李│                    │                      │
  │      宏洲、卯○○至現場│                    │                      │
  │      ，由丁○○利用其所│(三)、證人丙○○於警詢│(三)、94.02.17警訊（警01│
  │      有之鐵支爬上電桿，│    中之證述。      │    62卷第41頁）。    │
  │      持其所有客觀上足供│                    │                      │
  │      兇器使用之之鐵剪剪│                    │                      │
  │      下電纜，由辛○○、│                    │                      │
  │      卯○○收妥電線（結│(四)、證人即同案被告李│(四)、94.03.18偵訊（94偵│
  │      夥3 人攜帶兇器竊盜│    宏洲於94年3月18 │    字5384偵卷第41-44 │
  │      ）                │    日偵查中之具結證│    頁。）            │
  │竊得：台電公司PVC 銅線共│    述。            │                      │
  │      138 公尺（價值    │                    │                      │
  │      3,500 元）        │(五)、被告卯○○於94年│(五)、94.03.24偵訊（94偵│
  │                        │    3 月24日偵查    │    字5384偵卷第50-51 │
  │                        │    中之自白。      │    頁。）            │
  │                        │                    │                      │
  │                        │(六)、93年5 月16日中午│(六)、旗警刑移162 卷第9 │
  │                        │    12時40分監視錄影│    、10頁            │
  │                        │    帶翻拍照片2 紙（│                      │
  │                        │    攝得行竊後搬運贓│                      │
  │                        │    物畫面）        │                      │
  ├────────────┼──────────┼───────────┤
  │10號（起訴書附表編號13）│(一)、證人即同案被告李│(一)、警0162卷第15頁（3 │
  ├────────────┤    宏洲於94年1月8日│）。                  │
  │時間：93年5月16日中午前 │    警詢中之證述。  │                      │
  │      某時              │                    │                      │
  │                        │(二)、被告（即證人）黎│(二)、警0162卷第24-25、2│
  │地點：台南縣南化鄉西埔村│    政揚於94年1月27 │6頁（3）。            │
  │      產業道路柴湖高分18│    日警詢中之自白。│                      │
  │      C1至C2號電桿      │                    │                      │
  │方式：辛○○、丁○○、黎│(三)、證人丙○○於警詢│(三)、94.02.17警訊（警01│
  │      政揚基於共同竊盜之│    中之證述。      │    62卷第2卷第41頁） │
  │      犯意聯絡，由辛○○│                    │                      │
  │      駕駛上開車輛搭載李│                    │                      │
  │      宏洲、卯○○至現場│                    │                      │
  │      ，由丁○○利用其所│(四)、證人即同案被告李│(四)、94.03.18偵訊（94偵│
  │      有之鐵支爬上電桿，│    宏洲於94年3 月18│    字5384偵卷第41-44 │
  │      持其所有客觀上可供│    日偵查中之具結證│    頁。）            │
  │      兇器使用之鐵剪剪下│    述。            │                      │
  │      電纜，由辛○○、黎│                    │                      │
  │      政揚收妥電線      │(五)、被告卯○○於94年│(五)、94.05.19偵訊（94核│
  │     （ 結夥3 人攜帶兇器│    5月19 日、94年  │    退偵字221偵卷第203│
  │      竊盜）            │    10月13日偵查中之│    -205頁）          │
  │竊得：台電公司PVC 銅線共│    自白及具結證述）│    94.10.13偵訊（94核│
  │      235.5公尺（價值   │    。              │    退偵字221偵卷第448│
  │      4,500元）         │                    │    頁反面）。        │
  │                        │                    │                      │
  │                        │                    │                      │
  │                        │                    │                      │
  │                        │(六)、台電公司台南區營│(六)、94核退偵字221偵卷 │
  │                        │    業處94年5月12日D│第394-402頁；         │
  │                        │    臺南字第09405003│1.配電線路失竊時地一覽│
  │                        │    5 號函及所附配電│  表，參同卷第395頁。 │
  │                        │    線路失竊時地一覽│2.93.05.19日10時30分受│
  │                        │    、受理報案三聯單│  理報案三聯單，同卷第│
  │                        │    、失竊現場調查報│  396頁。             │
  │                        │    告表。          │3.93.05.17日失竊現場調│
  │                        │                    │  查報告表，參同卷第39│
  │                        │                    │  7頁。               │
  │                        │                    │4.台南區營業處電訊線路│
  │                        │                    │  被竊經過及復舊情形報│
  │                        │                    │  告表，參同卷第398頁 │
  │                        │                    │  。                  │
  │                        │                    │                      │
  │                        │                    │                      │
  │                        │                    │                      │
  │                        │                    │                      │
  │                        │                    │                      │
  │                        │                    │                      │
  │                        │(七)、被告卯○○於94年│(七)、94.03.24偵訊（94偵│
  │                        │    3月24日偵查中之 │    字5384偵卷第50-51 │
  │                        │    自白。          │    頁。）            │
  │                        │                    │                      │
  │                        │(八)、93年5 月16日中午│(八)、旗警刑移162 卷第9 │
  │                        │    12時40分監視錄影│    、10頁            │
  │                        │    帶翻拍照片2 紙（│                      │
  │                        │    攝得行竊後搬運贓│                      │
  │                        │    物畫面）        │                      │
  ├────────────┼──────────┼───────────┤
  │11號（起訴書附表編號15）│(一)、證人即同案被告李│(一)、警0162卷第15頁（1 │
  ├────────────┤    宏洲於94年1月8日│    ）。              │
  │時間：93年5月間某日     │    警詢中之證述。  │                      │
  │地點：台南縣南化鄉西埔村│                    │                      │
  │      產業道路柴湖高分14│(二)、被告（即證人）黎│(二)、94.01.27警訊（警01│
  │      A1至A2號電桿      │    政揚於94年1月27 │    62卷第24、26頁（1 │
  │方式：辛○○、丁○○、黎│    日警詢中之自白（│    ））；            │
  │      政揚基於共同竊盜之│    證述）及94年10月│    94.10.13偵訊（94核│
  │      犯意聯絡，由辛○○│    13日偵查中之具結│    退偵字221偵卷第448│
  │      駕駛上開車輛搭載李│    供述            │    頁反面）。        │
  │      宏洲、卯○○至現場│                    │                      │
  │      ，由丁○○利用其所│                    │                      │
  │      有之鐵支爬上電桿，│(三)、證人丙○○於警詢│(三)、94.02.17警訊（警01│
  │      持其所有客觀上可供│    中之證述。      │    62卷第2卷第41頁） │
  │      兇器使用之鐵剪剪下│                    │                      │
  │      電纜，由辛○○、黎│                    │                      │
  │      政揚收妥電線（結夥│                    │                      │
  │      3 人攜帶兇器竊盜）│(四)、證人即同案被告李│(四)、94.03.18偵訊（94偵│
  │竊得：台電公司PVC 銅線1 │    宏洲於94年3月18 │    字5384偵卷第41-44 │
  │      批，長度不詳，價值│    日偵查中之具結證│    頁。）            │
  │      3,500元）         │    述。            │                      │
  │                        │                    │                      │
  │                        │(五)、被告卯○○於94年│(五)、94.03.24偵訊（94偵│
  │                        │    3月24日偵查     │    字5384偵卷第50-51 │
  │                        │    中之自白。      │    頁。）            │
  │                        │                    │                      │
  ├────────────┼──────────┼───────────┤
  │12號（起訴書附表編號16）│(一)、證人即同案被告李│(一)、警0162卷第16頁（10│
  ├────────────┤    宏洲於94年1月8日│）。                  │
  │時間：93年5月間某日     │    警詢中之證述。  │                      │
  │地點：台南縣南化鄉北寮村│                    │                      │
  │      南化高幹330 號B1至│(二)、被告辛○○於本院│                      │
  │      B2號電桿          │    審理中之自白。  │                      │
  │方式：辛○○、丁○○基於│                    │                      │
  │      共同竊盜之犯意聯絡│(三)、證人丙○○於警詢│(三)、94.02.17警訊（警01│
  │      ，由辛○○駕駛上開│    中之證述。      │    62卷第41頁）。    │
  │      車輛搭載丁○○至現│                    │                      │
  │      場，由丁○○利用其│                    │                      │
  │      所有之鐵支爬上電桿│                    │                      │
  │      ，持其所有客觀上可│(四)、電訊 (力)線 路失│警0162卷第102頁(記載南│
  │      供兇器使用之鐵剪剪│    竊現場調查報告表│化高幹330B2至B2B1)、  │
  │      下電纜，由辛○○收│    、受理刑事案件報│警0162卷第103頁。     │
  │      取電線（攜帶兇器竊│    案三聯單        │                      │
  │      盜）              │                    │                      │
  │                        │                    │                      │
  │竊得：台電公司PVC 銅線1 │                    │                      │
  │      批，長度不詳，價值│                    │                      │
  │      13,500元）        │                    │                      │
  ├────────────┼──────────┼───────────┤
  │13號（起訴書附表編號17）│(一)、證人即同案被告李│(一)、警0162卷第16頁（11│
  ├────────────┤    宏洲於94年1月8日│）。                  │
  │時間：93年5月間某日     │    警詢中之證述。  │                      │
  │地點：台南縣南化鄉北寮村│                    │                      │
  │      南化高幹330號A1至 │(二)、被告辛○○於本院│                      │
  │      B2號電桿          │    審理中自白。    │                      │
  │方式：辛○○、丁○○基於│                    │                      │
  │      共同竊盜之犯意聯絡│(三)、證人丙○○於警詢│(三)、94.02.17警訊（警01│
  │      ，由辛○○駕駛上開│    中之證述。      │    62卷第41頁）。    │
  │      車輛搭載丁○○至現│                    │                      │
  │      場，由丁○○利用其│                    │                      │
  │      所有之鐵支爬上電桿│                    │                      │
  │      ，持其所有之鐵剪剪│                    │                      │
  │      下電纜，由辛○○收│                    │                      │
  │      妥電線（攜帶兇器竊│                    │                      │
  │      盜）              │                    │                      │
  │                        │                    │                      │
  │竊得：台電公司PVC 銅線1 │                    │                      │
  │      批，長度不詳，價值│                    │                      │
  │      5,160元）         │                    │                      │
  ├────────────┼──────────┼───────────┤
  │14號（起訴書附表編號18）│(一)、證人即同案被告李│(一)、警0162卷第16頁（12│
  ├────────────┤    宏洲於94年1月8日│）。                  │
  │時間：93年5月間某日     │    警詢中之證述。  │                      │
  │地點：台南縣南化鄉北寮村│                    │                      │
  │      南化高幹330號C1至 │(二)、被告辛○○本院審│                      │
  │      C2號電桿          │    理中自白。      │                      │
  │方式：辛○○、丁○○基於│                    │                      │
  │      共同竊盜之犯意聯絡│(三)、證人丙○○於警詢│(三)、94.02.17警訊（警01│
  │      ，由辛○○駕駛上開│    中之證述。      │    62卷第2卷第41頁） │
  │      車輛搭載丁○○至現│                    │                      │
  │      場，由丁○○利用其│                    │                      │
  │      所有之鐵支爬上電桿│                    │                      │
  │      ，持其所有之鐵剪剪│                    │                      │
  │      下電纜，由辛○○收│                    │                      │
  │      妥電線（攜帶兇器竊│                    │                      │
  │      盜）              │                    │                      │
  │                        │                    │                      │
  │竊得：台電公司PVC 銅線1 │                    │                      │
  │      批，長度不詳，價值│                    │                      │
  │      13,500元）        │                    │                      │
  ├────────────┼──────────┼───────────┤
  │15號（起訴書附表編號19）│(一)、證人即同案被告李│(一)、警0162卷第16頁（13│
  ├────────────┤    宏洲於94年1月8日│）。                  │
  │時間：93年5月間某日     │    警詢中之證述。  │                      │
  │地點：高雄縣田寮鄉七星村│                    │                      │
  │      內湖高分#42分6左1 │(二)、證人壬○○於警詢│(二)、94.02.17警訊（警01│
  │      至3號電桿         │    中之證述。      │    62卷第44頁）。    │
  │方式：辛○○、丁○○基於│                    │                      │
  │      共同竊盜之犯意聯絡│                    │                      │
  │      ，辛○○駕駛上開車│(三)、證人即同案被告李│(三)、94.03.18偵訊（94偵│
  │      輛搭載丁○○至現場│    宏洲於94年3 月18│    字5384偵卷第41-44 │
  │      後離開，由丁○○利│    日偵查中之具結證│    頁。）            │
  │      用其所有之鐵支爬上│    述。            │                      │
  │      電桿，持其所有之鐵│                    │                      │
  │      剪剪下電纜，再聯絡│                    │                      │
  │      辛○○載送電線變賣│                    │                      │
  │      （攜帶兇器竊盜）  │                    │                      │
  │                        │                    │                      │
  │竊得：台電公司PVC 銅線1 │                    │                      │
  │      批，長度不詳，價值│                    │                      │
  │      1,600元）         │                    │                      │
  ├────────────┼──────────┼───────────┤
  │16號（起訴書附表編號20）│(一)、證人即同案被告李│(一)、警0162號卷第16頁（│
  ├────────────┤    宏洲於94年1月8日│1）。                 │
  │時間：93年5月間某日     │    警詢中之證述。  │                      │
  │地點：台南縣楠西鄉龜丹村│                    │                      │
  │      鐵谷高分1至6號電桿│(二)、證人丙○○於警詢│(二)、94.02.17警訊（警01│
  │方式：辛○○、丁○○基於│    中之證述。      │    62卷第41頁）。    │
  │      共同竊盜之犯意聯絡│                    │                      │
  │      ，由辛○○駕駛上開│                    │                      │
  │      車輛搭載丁○○至現│                    │                      │
  │      場後離開，由丁○○│(三)、證人即同案被告李│(三)、94.03.18偵訊（94偵│
  │      利用所有客觀上可供│    宏洲於94年3月18 │    字5384偵卷第41-44 │
  │      兇器使用之之鐵剪剪│    日偵查中之具結證│    頁。）            │
  │      下電纜，再聯絡邱運│    述。            │                      │
  │      成載運電線變賣（攜│                    │                      │
  │      帶兇器竊盜）      │                    │                      │
  │竊得：台電公司PVC 銅線1 │(四)、電訊(力)線路失竊│警0162卷第61、62頁    │
  │      批，長度不詳，價值│    現場調查報告表、│                      │
  │      1,6000元          │    受理刑事案件報  │                      │
  │                        │    案三聯單        │                      │
  │                        │                    │                      │
  │                        │                    │                      │
  ├────────────┼──────────┼───────────┤
  │17號（起訴書附表編號21）│(一)、證人即同案被告李│(一)、警0162號卷第16-17 │
  ├────────────┤    宏洲於94年1月8日│    頁（2）。         │
  │時間：93年5月間某日     │    警詢中之證述。  │                      │
  │地點：台南縣楠西鄉龜丹村│                    │                      │
  │      溫泉高分71至72號電│(二)、證人丙○○於警詢│(二)、94.02.17警訊（警01│
  │      桿                │    中之證述。      │    62卷第41頁）。    │
  │方式：辛○○、丁○○基於│                    │                      │
  │      共同竊盜之犯意聯絡│                    │                      │
  │      ，辛○○駕駛上開車│                    │                      │
  │      輛搭載丁○○至現場│(三)、證人即同案被告李│(三)、94.03.18偵訊（94偵│
  │      後離開，由丁○○利│    宏洲於94年3月18 │    字5384偵卷第41-44 │
  │      用其所有之鐵支爬上│    日偵查中之具結證│    頁。）            │
  │      電桿，持其所有客觀│    述。            │                      │
  │      上可供兇器使用之鐵│                    │                      │
  │      剪剪下電纜，再聯絡│                    │                      │
  │      辛○○載送電線變賣│(四)、電訊(力)線路失竊│警0162卷第61頁。      │
  │      （攜帶兇器竊盜）  │    現場調查報告表、│                      │
  │竊得：台電公司PVC 銅線1 │    受理刑事案件報案│警0162卷第62頁。      │
  │      批，長度不詳，價值│    三聯單          │                      │
  │      3,500元）         │                    │                      │
  ├────────────┼──────────┼───────────┤
  │18號（起訴書附表編號22）│(一)、證人即同案被告李│(一)、警0162號卷第17頁（│
  ├────────────┤    宏洲於94年1月8日│    3）。             │
  │時間：93年5月間某日     │    警詢中之證述。  │                      │
  │地點：台南縣楠西鄉龜丹村│                    │                      │
  │      溫泉高分65至66號電│(二)、證人丙○○於警詢│(二)、94.02.17警訊（警01│
  │      桿                │    中之證述。      │    62卷第41頁）。    │
  │方式：辛○○、丁○○基於│                    │                      │
  │      共同竊盜之犯意聯絡│                    │                      │
  │      ，由辛○○駕駛上開│                    │                      │
  │      車輛搭載丁○○至現│(三)、證人即同案被告李│(三)、94.03.18偵訊（94偵│
  │      場後離開，由丁○○│    宏洲於94年3月18 │    字5384偵卷第41-44 │
  │      利用其所有之鐵支爬│    日偵查中之具結證│    頁。）            │
  │      上電桿，持其所有可│    述。            │                      │
  │      觀上可供兇器使用之│                    │                      │
  │      鐵剪剪下電纜，再聯│                    │                      │
  │      絡辛○○載送電線變│(四)、電訊(力)線路失竊│警0162卷第61,62頁     │
  │      賣（攜帶兇器竊盜）│    現場調查報告表、│                      │
  │竊得：台電公司PVC 銅線1 │    受理刑事案件報  │                      │
  │      批，長度不詳，價值│    案三聯單        │                      │
  │      3,500元）         │                    │                      │
  ├────────────┼──────────┼───────────┤
  │19號（起訴書附表編號24）│(一)、證人即同案被告李│(一)、警0162號卷第16頁（│
  ├────────────┤    宏洲於94年1月8日│    14）。            │
  │時間：93年5月間某日（發 │    警詢中之證述。  │                      │
  │      現失竊係於93年6月 │                    │                      │
  │      26日）            │(二)、證人壬○○於警詢│(二)、94.02.17警訊（警01│
  │地點：高雄縣田寮鄉七星村│    中之證述。      │    62卷第44頁）。    │
  │      內湖高分#42分7右1 │                    │                      │
  │      至3號電桿         │                    │                      │
  │方式：辛○○、丁○○基於│(三)、證人即同案被告李│(三)、94.03.18偵訊（94偵│
  │      共同竊盜之犯意聯絡│    宏洲於94年3月18 │    字5384偵卷第41-44 │
  │      ，辛○○駕駛上開車│    日偵查中之具結證│    頁。）            │
  │      輛搭載丁○○至現場│    述。            │                      │
  │      後離開，由丁○○利│                    │                      │
  │      用其所有之鐵支爬上│                    │                      │
  │      電桿，持其所有客觀│                    │                      │
  │      上可供兇器使用之鐵│                    │                      │
  │      剪剪下電纜，再聯絡│                    │                      │
  │      辛○○載送電線變賣│                    │                      │
  │      （攜帶兇器竊盜）  │                    │                      │
  │竊得：台電公司PVC 銅線1 │                    │                      │
  │      批，長度不詳，價值│                    │                      │
  │      2,560元）         │                    │                      │
  ├────────────┼──────────┼───────────┤
  │20號（起訴書附表編號25）│(一)、被告（即證人）黎│(一)、94.01.27（第2次） │
  ├────────────┤    政揚於94年1月27 │    警訊（94核退偵221 │
  │時間：93年5 月16日中午前│    日警詢中之自白（│    偵卷第105（3）、10│
  │      某時許            │    證述）。        │    6、107頁）。      │
  │                        │                    │                      │
  │地點：台南縣南化鄉西埔村│(二)、被告（即證人）黎│(二)、94.05.19偵訊（94核│
  │      產業道路柴湖高分5 │    政揚於94年5 月19│    退偵字221偵卷第203│
  │      右11B1至B4號電桿  │    日、94年10月13日│    -205頁）          │
  │方式：辛○○、丁○○、黎│    偵查中之自白及具│    94.10.13偵訊（94核│
  │      政揚基於共同竊盜之│    結證述          │    退偵字221偵卷第448│
  │      犯意聯絡，由辛○○│                    │    頁反面）。        │
  │      駕駛上開車輛搭載李│                    │                      │
  │      宏洲、卯○○至現場│(三)、台電公司台南區營│(三)、94核退偵字221偵卷 │
  │      ，由丁○○利用其所│    業處94年5月12日D│    第394-402頁；     │
  │      有之鐵支爬上電桿，│    臺南字第09405003│1.南區營業處S/C轄內配 │
  │      持其所有之鐵剪剪下│    5 號函及所附電線│  電線路失竊時地一覽表│
  │      電纜，由辛○○、黎│    路失竊時地一覽表│  ，參同卷第395頁。   │
  │      政揚收妥電線（結夥│    、受理報案三聯單│2.93.08.17日14時15分受│
  │      3 人攜帶兇器竊盜）│    、失竊現場調查報│  理報案三聯單，同卷第│
  │竊得：台電公司電纜線共  │    告表。          │  399頁。             │
  │      125.4 公尺（價值不│                    │3.93.08.17日失竊現場調│
  │     詳）               │                    │  查報告表，參同卷第40│
  │                        │                    │  0頁。               │
  │                        │                    │                      │
  │                        │(四)、被告卯○○於94年│(四)、94.03.24偵訊（94偵│
  │                        │    3月24日偵查     │    字5384偵卷第50-51 │
  │                        │    中之自白。      │    頁。）            │
  │                        │                    │                      │
  │                        │(五)、93年5 月16日中午│(五)、旗警刑移162 號卷第│
  │                        │    12時40分監視錄影│    9 、10頁。        │
  │                        │    帶翻拍照片2 紙（│                      │
  │                        │    攝得行竊後搬運贓│                      │
  │                        │    物畫面）        │                      │
  │                        │                    │                      │
  ├────────────┼──────────┼───────────┤
  │21號（起訴書附表編號26）│(一)、被告（即證人）黎│(一)、94.01.27（第2次） │
  ├────────────┤    政揚於94年1月27 │    警訊（94核退偵221 │
  │時間：93年5 月16日中午前│    日警詢中之自白（│    偵卷第105（4）、10│
  │      某時許            │    證述）。        │    6、107頁）。      │
  │                        │                    │                      │
  │地點：台南縣南化鄉西埔村│(二)、被告（即證人）黎│(二)、94.05.19偵訊（94核│
  │      產業道路柴湖高分5 │    政揚於94年5月19 │    退偵字221偵卷第203│
  │      右15至16號電桿    │    日、94年10月13日│    -205頁）          │
  │方式：辛○○、丁○○、黎│    偵查中之自白及具│    94.10.13偵訊（94核│
  │      政揚基於共同竊盜之│    結證述          │    退偵字221偵卷第448│
  │      犯意聯絡，由辛○○│                    │    頁反面）。        │
  │      駕駛上開車輛搭載李│                    │                      │
  │      宏洲、卯○○至現場│(三)、台電公司台南區營│(三)、94核退偵字221偵卷 │
  │      ，由丁○○利用其所│    業處94年5月12日D│    第394-402頁；     │
  │      有之鐵支爬上電桿，│    臺南字第09405003│1.配電線路失竊時地一覽│
  │      持其所有客觀上可供│    5 號函及所附電線│  表，參同卷第395頁。 │
  │      兇器使用之鐵剪剪下│    路失竊時地一覽表│2.93.09.04日09時0分受 │
  │      電纜，由辛○○、黎│    、受理報案三聯單│  理報案三聯單，同卷第│
  │      政揚收妥電線（結夥│    、失竊現場調查報│  401頁。             │
  │      3 人攜帶兇器竊盜）│    告表。          │3.93.09.03日失竊現場調│
  │竊得：台電公司電纜線共  │                    │  查報告表，參同卷第40│
  │      78公尺（價值不詳）│                    │  2頁。               │
  │                        │                    │                      │
  │                        │(四)、被告卯○○於94年│(四)、94.03.24偵訊（94偵│
  │                        │    3月24日偵查     │    字5384偵卷第50-51 │
  │                        │    中之自白。      │    頁。）            │
  │                        │                    │                      │
  │                        │(五)、93年5 月16日中午│(五)、旗警刑移162 號卷第│
  │                        │    12時40分監視錄影│    9 、10頁。        │
  │                        │    帶翻拍照片2 紙（│                      │
  │                        │    攝得行竊後搬運贓│                      │
  │                        │    物畫面）        │                      │
  │                        │                    │                      │
  ├────────────┼──────────┼───────────┤
  │22（起訴書附表編號28）  │(一)、被告（即證人）邱│(一)、辛○○94.05.03警訊│
  ├────────────┤    運成於警詢中之自│   （第2次）（94偵字10│
  │時間：94年4月13日上午11 │    白（證述）。    │    162偵卷第10頁反面 │
  │      時許              │                    │    。）              │
  │地點：高雄縣內門鄉金竹村│                    │                      │
  │      安定51-12號       │(二)、被告（即證人）邱│(二)、辛○○94.05.04偵訊│
  │方式：由辛○○駕駛上開車│    運成於地檢署偵查│    （94偵字10162偵卷 │
  │      輛與辰○○進入上址│    之部分自白（證述│    第55頁。）；      │
  │      工寮內（大門未關）│    ）。            │    94.05.17偵訊（**具│
  │      ，由辛○○徒手搬運│                    │    結）（94偵字10162 │
  │      水塔至車上，辰○○│                    │    偵卷第65頁）。    │
  │      在車上把風，得手後│                    │                      │
  │      駕車正欲離去之際，│(三)、被告（即證人）蘇│(三)、辰○○94.05.17偵訊│
  │      水塔自車上滾落（普│    于卉於地檢署偵查│    (**具結)(偵字10162│
  │      通竊盜）。        │    之供述（證述）。│    偵卷第66-67頁)（**│
  │竊得：白鐵製水塔2 個（價│                    │    諭知暫退庭者與受訊│
  │      值約2,000元）     │                    │    問者之姓名似有誤。│
  │                        │                    │    ）                │
  │                        │                    │                      │
  │                        │(四)、證人郭陳玉雲於警│(四)、郭陳玉雲94.05.03警│
  │                        │    詢及            │    訊（94偵字10162偵 │
  │                        │    地檢署偵查中之證│    卷第18頁）；      │
  │                        │    。              │    94.05.17偵訊（**具│
  │                        │                    │    結）（94偵字10162 │
  │                        │                    │    偵卷第64-65頁）。 │
  ├────────────┼──────────┼───────────┤
  │23（起訴書附表編號29）  │(一)、證人子○○於    │(一)、子○○94.06.06偵訊│
  ├────────────┤    偵查中及本院之證│    結證94偵字10670 卷│
  │時間：94年5月1日上午6時 │    述。            │    第52頁）；本院卷2 │
  │      20分前某時        │                    │    第210 頁以下。    │
  │地點：高雄縣美濃鎮○○街│                    │                      │
  │      月光山隧道旁刺桐坑│(二)、證人即告訴人劉吳│(二)、丑○○○94.05.01警│
  │      公墓園區劉貴上墓地│    錦蘭於警詢及    │    訊（94偵字10670偵 │
  │方式：由辛○○駕駛上開車│    地檢署偵查中之證│    卷第13-14頁）；   │
  │      輛與辰○○進入上址│    。              │    94.06.06偵訊（**具│
  │      ，由辛○○持其父所│                    │    結）（94偵字10670 │
  │      有、客觀上足威脅人│                    │    偵卷第52頁）。    │
  │      之生命、身體可供兇│                    │                      │
  │      器 使用之板模鐵撬1│(三)、扣案板模鐵撬1 支│(三)、94偵字10670偵卷第2│
  │      支，下手行竊墳墓白│    及其照片1幀。   │    1、25頁。         │
  │      鐵門板，辰○○在車│                    │                      │
  │      上把風，然僅撬下墓│(四)、現場照片6幀。   │(四)、94偵字10670偵卷第2│
  │      門上方活葉1 只，即│                    │    6-27頁。          │
  │      為子○○發現阻止，│                    │                      │
  │      而未得手（攜帶凶器│                    │                      │
  │      竊盜未遂）。      │                    │                      │
  │                        │                    │                      │
  │                        │                    │                      │
  ├────────────┼──────────┼───────────┤
  │24（起訴書附表編號31）  │(一)、被告（即證人）邱│(一)、辛○○94.05.03警訊│
  ├────────────┤    運成於警詢中之自│   （第1次）（94偵字10│
  │時間：94年5月3日凌晨5時 │    白（證述）。    │    162偵卷第8頁）。  │
  │      許                │                    │                      │
  │地點：高雄縣甲仙鄉○○路│(二)、被告（即證人）蘇│(二)、辰○○94.05.03警訊│
  │      129巷38號屋簷下   │    于卉於警詢中之自│    （94偵字10162偵卷 │
  │方式：由辛○○、辰○○2 │    白（證述）。    │    第12頁）。        │
  │      人共同徒手行竊，將│                    │                      │
  │      水池蓋搬運至上開車│(三)、證人即同案被告許│(三)、許天福94.05.03警訊│
  │      輛，得手後一同載運│    天福於警詢中之證│    （94偵字10162偵卷 │
  │      至屏東縣里港鄉中和│    述。            │    第15頁）。        │
  │      村中和路1 號「和三│                    │                      │
  │      資源回收站」，販賣│(四)、證人癸○○於警詢│(四)、癸○○94.05.03警訊│
  │      給許天福（普通竊  │    中之證述。      │    （94偵字10162偵卷 │
  │      盜，另許天福涉犯贓│                    │    第17-17頁反面）。 │
  │      物罪嫌部分，移轉由│                    │                      │
  │      屏東地方法院檢察署│(五)、證人癸○○書立之│(五)、94偵字10162偵卷第3│
  │      偵辦）            │    贓物認領保管單1 │    6頁。             │
  │                        │    紙。            │                      │
  │竊得：白鐵製蓄水池蓋1個 │                    │                      │
  │      （價值約8,000元） │(六)、照片2幀。       │(六)、94偵字10162偵卷第3│
  │                        │                    │    9頁。             │
  ├────────────┼──────────┼───────────┤
  │25（起訴書附表編號33）  │(一)、被告辛○○於警詢│(一)、辛○○94.09.15警訊│
  ├────────────┤    及              │    （第1次）（94偵字2│
  │時間：94年9月1日下午3時 │    地檢署偵查中之自│    1633偵卷第5頁-第5 │
  │      許前某時          │    。              │    頁反面。）；      │
  │地點：高雄縣杉林鄉月美村│                    │    辛○○94.09.26偵訊│
  │      和興巷月美高分16-1│                    │   （94偵字21633偵卷第│
  │      號電桿旁香蕉園    │                    │    28頁。）。        │
  │方式：由辛○○駕駛上開車│                    │                      │
  │      輛，持其所有客觀上│(二)、證人乙○○於警詢│(二)、乙○○94.09.15警訊│
  │      可供兇器使用之香蕉│    中之證述。      │    （94偵字21633偵卷 │
  │      刀1 把割取香蕉得手│                    │    第15-15頁反面）。 │
  │      後，載運至旗山鎮溪│                    │                      │
  │      洲地區堤防邊出售，│(三)、現場照片6幀。   │(三)、94偵字21633偵卷第1│
  │      得款2 千餘元（攜帶│                    │    7-18頁。          │
  │      凶器竊盜）        │                    │                      │
  │                        │                    │                      │
  │竊得：香蕉5 株，約100 公│                    │                      │
  │      斤（價值約5,000 元│                    │                      │
  │      ）                │                    │                      │
  ├────────────┼──────────┼───────────┤
  │26（起訴書附表編號34）  │(一)、被告辛○○於警詢│(一)、辛○○94.09.15警訊│
  ├────────────┤    及              │    (第1次)（94偵字216│
  │時間：94年9月8日凌晨3、4│    地檢署偵查中之自│    33偵卷第5頁。）； │
  │      時許某時          │    。              │    辛○○94.09.26偵訊│
  │地點：高雄縣杉林鄉月美村│                    │   （94偵字21633偵卷第│
  │      桐竹路月美高分48右│                    │    28頁。）。        │
  │      13號電桿旁香蕉園  │                    │                      │
  │方式：由辛○○駕駛上開車│(二)、證人甲○○於警詢│(二)、甲○○94.09.15警訊│
  │      輛，持其所有客觀上│    中之證述。      │    （94偵字21633偵卷 │
  │      可供兇器使用之之  │                    │                      │
  │      香蕉刀1 把割取香蕉│                    │                      │
  │      得手，正欲離去時遭│(三)、現場照片4幀。   │(三)、94偵字21633偵卷第1│
  │      人發覺，將竊得香蕉│                    │    3-14頁。          │
  │      遺留現場（攜帶凶器│                    │                      │
  │      竊盜）            │                    │                      │
  │竊得：香蕉14簍（價值約1 │                    │                      │
  │      萬餘元）          │                    │                      │
  ├────────────┼──────────┼───────────┤
  │27（95偵9149併案意旨）  │(一)、被告辛○○警詢時│95.03.13警訊（警卷第2 │
  ├────────────┤    自白。          │至3頁）               │
  │                        │                    │                      │
  │時間：94年09月24日下午4 │(二)、證人庚○○（邱運│94.09.24警訊（警卷第11│
  │      時許              │    成之父）偵訊時之│至12頁）；            │
  │地點：高雄縣杉林鄉○○段│    結證。          │95.04.11偵訊（95偵9149│
  │      4246地號土地內古盛│                    │卷第27頁）            │
  │      榮承租經營栽種之香│                    │                      │
  │      蕉園              │(三)、證人馬世榮、陳慶│95.04.11偵訊（95偵4194│
  │方式：辛○○與辰○○共同│    章（員警）之證述│卷第27至28頁）        │
  │      意圖為自己不法所有│    。              │                      │
  │      ，並竊盜犯意聯絡，│(四)、告訴人乙○○偵訊│94.09.24警訊（警卷第9 │
  │      由辛○○駕駛車牌號│    時之結證。      │至10頁）；            │
  │      碼E8-1575 號自小貨│                    │95.04.11偵訊（95偵9149│
  │      車搭載辰○○至該地│                    │卷第27頁）            │
  │      號土地，辰○○在車│(五)、扣押物品目錄表、│警卷第18頁；          │
  │      上把風，辛○○持其│    贓物認領保管單各│警卷第19頁。          │
  │      所有、客觀上可供兇│                    │                      │
  │      器使用之支香蕉刀進│                    │                      │
  │      入該香蕉園以割取香│                    │                      │
  │      蕉梗之方式竊取古盛│                    │                      │
  │      榮所有香蕉，得手後│                    │                      │
  │      以該車載運並與蘇于│                    │                      │
  │      卉共同駕車逃逸。  │                    │                      │
  │      （攜帶兇器竊盜）  │                    │                      │
  │竊得：香蕉7 株，重約110 │                    │                      │
  │      公斤（價值3,500 元│                    │                      │
  │      ）                │                    │                      │
  └────────────┴──────────┴───────────┘


司法院資訊處製作；財團法人民間司法改革基金會備份。
